【裁判字號】    99,台上,5626
【裁判日期】    990909
【裁判案由】    違反毒品危害防制條例
【裁判全文】
最高法院刑事判決            九十九年度台上字第五六二六號
上  訴  人  甲○○
上列上訴人因違反毒品危害防制條例案件，不服台灣高等法院中
華民國九十九年六月三日第二審判決（九十九年度上訴字第一八
九二號，起訴案號：台灣板橋地方法院檢察署九十九年度毒偵字
第一二二一號），提起上訴，本院判決如下：
    主  文
上訴駁回。
    理  由
按刑事訴訟法第三百七十七條規定：上訴於第三審法院，非以判
決違背法令為理由，不得為之；是提起第三審上訴，應以原判決
違背法令為理由，係屬法定要件。且必須依據卷內資料為具體之
指摘，並足據以辨認原判決已具備違背法令之形式，始屬相當。
又依刑事訴訟法第三百五十條、第三百六十一條、第三百六十二
條、第三百六十七條規定，不服地方法院之第一審判決而上訴者
，須提出上訴書狀，並應敘述具體理由，為上訴必備之程式。倘
所提出之書狀未敘述上訴理由，或僅曾以言詞陳述上訴理由者，
均應於上訴期間屆滿後二十日內補提理由書於第一審法院。第一
審法院經形式審查，認逾期未補提上訴理由者，應定期間先命補
正；逾期未補正者，為上訴不合法律上之程式，應以裁定駁回。
又雖已提出上訴理由，但所提非屬具體理由者，則由第二審法院
以上訴不合法律上之程式，判決駁回之。而所謂具體理由，必係
依據卷內資料或提出新事證，指摘或表明第一審判決有何採證認
事、用法或量刑等足以影響判決本旨之不當或違法，而構成應予
撤銷之具體事由，始足當之。若僅空泛指摘原判決認事用法不當
或量刑過重、過輕，而未依上述意旨舉出具體事由；或形式上雖
已指出具體事由，但該事由縱係屬實，亦顯然不足以認為原判決
有何不當或違法者，皆難謂係具體理由，俾與第二審上訴制度旨
在請求第二審法院撤銷、變更第一審不當或違法之判決，以實現
個案救濟之立法目的相契合，並節制濫行上訴。本件原判決以上
訴人甲○○不服第一審論其以施用第一級毒品罪（累犯），處有
期徒刑十月，並諭知相關從刑之判決，而於民國九十九年五月十
七日具狀向原法院提起第二審上訴；並於同年月二十六日提出刑
事上訴理由狀；惟其上訴理由僅泛稱：伊犯後坦承犯行，態度良
好，請從輕量刑，以啟自新云云（見原審卷第十頁），並未依據
卷內資料或提出新事證指摘或表明第一審判決究竟有何採證認事
、用法或量刑等足以影響判決本旨之不當或違法，而構成應撤銷
之具體事由。原判決因認上訴人在第二審之上訴不合法定要件，
而予以駁回，並不經言詞辯論為之，已詳敘其法律上之依據；從
形式上觀察，並無違背法令情形。上訴人上訴意旨對原判決上開
論斷究有何違背法令情形並未具體加以指摘；仍執同前上訴理由
泛謂：伊犯後坦承犯行，態度良好，請求從輕量刑云云，而為實
體上量刑輕重之爭執，自不足據以辨認原判決已具備違背法令之
形式。揆之首揭說明，其上訴為違背法律上之程式，應予駁回。
據上論結，應依刑事訴訟法第三百九十五條前段，判決如主文。
中    華    民    國  九十九  年    九    月    九    日
                      最高法院刑事第八庭
                          審判長法官  洪  文  章
                                法官  王  居  財
                                法官  郭  毓  洲
                                法官  黃  梅  月
                                法官  沈  揚  仁
本件正本證明與原本無異
                                      書  記  官
中    華    民    國  九十九  年    九    月   十三   日
                                                     ｍ

司法院資訊處製作；財團法人民間司法改革基金會備份。
